最　高　行　政　法　院　裁　定
　　　　　　　　　　　　　94年度裁字第01466號
抗　告　人　甲○○
　　　　　　乙○○
　　　　　　丙○○
　　　　　　丁○○
共　　　同
訴訟代理人　蘇昭德律師
　　　　　　林志勳
上列抗告人因與相對人財政部臺灣省南區國稅局間遺產稅事件，
對於中華民國93年4月23日高雄高等行政法院93年度訴字第153號
裁定提起抗告，本院裁定如下︰
　　主  文
抗告駁回。
抗告訴訟費用由抗告人負擔。
　　理  由
一、本件原裁定以：抗告人甲○○之配偶李基祥於民國（下同）
    87年12月29日死亡，抗告人辦理遺產稅申報，原列報遺產總
    額新台幣（下同）471,168,766元，經相對人財政部臺灣省
    南區國稅局初查核定遺產總額500,733,646元，遺產淨額439
    ,496,131元，應納稅額205,241,065元。遺產稅繳款書原核
    定繳納期間自90年4月11日起至同年6月10日止，因抗告人對
    原核定通知書其中部分遺產項目適用科目有異議，而提出查
    對更正申請，經相對人查對結果發現並無錯誤，因相對人係
    在限繳日期屆滿後始行答復，乃依財政部70年1月3日台財稅
    第30009號函規定改訂繳納期間，展延繳納期間自91年10月
    11日起至同年12月10日止；嗣抗告人甲○○於同年9月30日
    就被繼承人李基祥遺產，主張依民法第1030條之1規定，行
    使剩餘財產差額分配請求權，經相對人更正核定遺產總額
    500,733,646元，遺產淨額240,180,761元，應納稅額105,58
    3,380元，並展延繳納期間自92年2月26日起至同年4月25日
    止，上開遺產稅繳款書與更正核定通知書於92年2月12日送
    達抗告人，此有抗告人本人蓋章收受之繳款書回執聯原本附
    原處分卷可稽。抗告人甲○○嗣於92年2月19日申請以實物
    抵繳遺產稅，遭相對人所屬屏東縣分局於92年3月4日以南區
    國稅屏縣一字第0920007575號函否准所請，甲○○復於同年
    3月18日再以不同抵繳實物內容提出更正申請實物抵繳，又
    經相對人所屬屏東縣分局於92年5月5日以南區國稅屏縣一字
    第0920017773號函否准所請，相對人因而再展延系爭遺產稅
    繳納期間自92年5月11日起至同年5月20日止，此有各該函及
    繳款書等影本附原處分卷足稽。抗告人復於92年6月19日就
    相對人更正核定之遺產總額部分不服，申請復查。惟查抗告
    人甲○○行使剩餘財產差額分配請求權，經相對人核准並更
    正核定遺產稅額，此部分更正核定乃屬新的核課處分，此時
    抗告人如有不服，自可依法提起復查，其申請復查之期限自
    應以該更正核定後之繳款書所載繳納期間為準；惟抗告人並
    未於此期間提出復查，而僅申請實物抵繳，因是否准予抵繳
    尚未確定，相對人自無法要求當事人先行繳納遺產稅，故相
    對人於否准抗告人以實物抵繳稅額同時，乃再延展其繳納期
    間，惟本件抗告人上開申請復查之期限，仍應以相對人核准
    並更正核定遺產稅額而展延之繳納期間為準；依該繳款書所
    載繳納期間屆滿日為92年4月25日，抗告人應於同年5月25日
    （星期日）前申請復查，因該日適逢假日，應順延至92年5
    月26日，然抗告人遲至同年6月19日始行申請復查，顯已逾
    30日之不變期間，原處分即告確定，訴願決定自程序上予以
    駁回，並無不合。抗告人復對已確定之行政處分提起本件行
    政訴訟，為不備起訴要件，而予裁定駁回。
二、按稅捐稽徵法第35條第1項第1款規定：「納稅義務人對於核
    定稅捐之處分如有不服，應依規定格式，敘明理由，連同證
    明文件，依左列規定，申請復查：一、依核定稅額通知書所
    載有應納稅額或應補徵稅額者，應於繳款書送達後，於繳納
    期間屆滿翌日起算三十日內，申請復查。」上開30日為復查
    之法定不變期間。而依遺產及贈與稅法第30條規定，遺產稅
    除有延期繳納外，尚有分期繳納等方式，如認准予延期繳納
    其復查期間自延期後期間屆滿翌日起算，而非自原繳納期間
    屆滿翌日起算，則同一行政救濟，將因有無申請延期繳納稅
    款而有所不同之申請復查期間，對准分期繳納者，其申請復
    查期間更難以起算，顯違租稅公平原則，故應認申請復查之
    不變期間，不因准予延期繳納而當然有所展延。財政部67年
    2月11日台財稅第30907號函以延期繳納已逾申請復查期限不
    得再行申請復查，亦同斯旨。本件抗告人甲○○於91年9月
    30日就被繼承人李基祥遺產，主張依民法第1030條之1規定
    ，行使剩餘財產分配請求權，經相對人核准並更正核定遺產
    稅額，而展延繳納期間自92年2月26日起至同年4月25日止。
    該繳款書背面原已載有「納稅義務人對核定之稅額如有不服
    ，應於收到繳款書後，在繳納期間屆滿翌日起算三十日內向
    本稽徵機關申請復查。」，惟抗告人未於法定期間內（92年
    5月26日以前）申請復查，僅分別於92年2月19日及同年3月
    18日申請以實物抵繳遺產稅，相對人雖於同年5月5日函覆否
    准其申請並再延展系爭遺產稅繳納期間自92年5月11日起至
    同年5月20日止，惟僅延展繳納期限，原核定遺產稅額並未
    變更，並非一新的處分，其復查期間仍應自展延前之原繳納
    期間屆滿翌日起算，不因延展繳納期間而可變更復查之法定
    不變期間。該延展繳納通知書背面所載：「納稅義務人對核
    定之稅額如有不服，應於收到繳款書後，在繳納期間屆滿翌
    日起算三十日內向本稽徵機關申請復查。」其中所稱「繳納
    期間」亦係指展延前之繳納期間而言。原裁定認本件復查逾
    期，並無不合，其抗告難認有理由，應予駁回。
三、依行政訴訟法第104條、民事訴訟法第95條、第78條、第85條
    第1項前段，裁定如主文。
中    華    民    國    94    年    7    月    28     日
                  第五庭審判長法  官　趙　永　康
                              法  官　鄭　淑　貞
                              法  官　黃　淑　玲
                              法  官　侯　東　昇
                              法  官　林  文  舟
以  上  正  本  證  明  與  原  本  無  異
中    華    民    國    94    年    7    月    29     日
　　　　　　　　　　　　　　　書記官　阮　桂　芬
